# 分红如何处理

提问人：爱鱼 儿的瓶 tl 时间：2021-10-31 18:33:04
求助陈老师及各位：
金控公司通过“发股还债”的方式对某拟IPO公司实施进行市场化债转股，增资资金专项用于偿还其存量金融机构债务。投资总额金额 10 亿元；对方计入实收资本及资本公积。增资后公司直接持有被增资方 18.81%股权；投资期限为 5+N 年；预期投资收益为不低于 6.5%/年（税后），通过标的公司每期净利润分红形式实现。标的企业每年分红一次，应于每年 6 月 30 日前完成利润分配。回报及退出： 1 、分红回报：以实际经营形成可供分配利润，预期收益率不低于6.5%； 2 、退出方式：①二级市场退回，增资完成 60 个月内容，被投资单位IPO或上述公司重组后，收购条件和价款不低于股权估值时，通过二级市场退出；②转让退出，将增资股权向大股东或指定的第三方转让方式实现投资退出。对该笔投资有以下疑问：
1 、根据条款来年，对该笔投资新准则下应计入公允价值计量且变动计入当期损益，对否？
2 、投资分红有两种观点：（ 1 ）计入当期损益；（ 2 ）冲减投资成本，应该为哪种？理由

回答人：chenyiwei
1 、可以列入以公允价值计量且其变动计入损益的金融资产（其他非流动金融资产），但也要考虑与目标公司及其大股东有无背后安排，保证取得每年固定收益+5年后本金回收。
2 、如果分类为FVTPL，则不单独确认利息收入，都是体现在公允价值变动损益中。

提问人：爱鱼 儿的瓶 tl 时间：2021-11-02 18:33:04
陈老师，如果目标公司及其大股东确有背后安排，保证取得每年固定收益+5年后本金回收，那么是不是可以分类为FVOCI，对应分红确认利息收入？

回答人：chenyiwei
不可以按摊余成本计量，仍然是FVTPL+衍生工具的核算模式。